【裁判字號】    90,訴,2618
【裁判日期】    901207
【裁判案由】    毒品危害防制條例
【裁判全文】
臺灣高雄地方法院刑事判決                          九十年度訴字第二六一八號
    公  訴  人  臺灣高雄地方法院檢察署檢察官
    被      告  甲○○
右列被告因毒品危害防制條例案件，經檢察官提起公訴（九十年度毒偵字第三五二三
號），本院判決如左：
    主  文
甲○○連續施用第一級毒品，處有期徒刑拾月，扣案之殘有第一級毒品海洛因之注射
針筒貳支、吸管壹支，均沒收銷燬之；又連續施用第二級毒品，處有期徒刑陸月。應
執行有期徒刑壹年貳月，扣案之殘有第一級毒品海洛因之注射針筒貳支、吸管壹支，
均沒收銷燬之。
    事  實
一、甲○○前於民國八十七年間因施用毒品案件，經臺灣高雄地方法院檢察署檢察官
    （以下簡稱高雄地檢署檢察官）聲請本院以八十七年度毒聲字第七四五號裁定送
    觀察、勒戒後，認有繼續施用毒品之傾向，再聲請本院以八十七年度毒聲字第一
    四七九號裁定令入戒治處所施以強制戒治，於戒治期滿後，業經該署檢察官於八
    十九年七月四日以八十九年度戒毒偵字第七二０號不起訴處分確定。詎其仍不知
    戒絕悔改，又各別基於施用第一級毒品海洛因、第二級毒品安非他命之概括犯意
    ，約自九十年六月間起至同年七月二十六日止，先後在高雄縣市海邊等地，將第
    一級毒品海洛因粉末攙入注射針筒內與水混合後注射手臂，第二級毒品安非他命
    則置放在吸食器內，下用火燒烤加熱後再吸食其霧化氣體等方式，分別連續施用
    第一級毒品海洛因及第二級毒品安非他命多次。嗣於九十年七月三十一日二十時
    許，在高雄縣林園鄉○○村○○路三二巷二號住處為警查獲，並扣得其所有殘留
    第一級毒品海洛因之注射針筒二支、吸管一支等施用器具。
二、案經高雄市政府警察局鹽埕分局移送臺灣高雄地方法院檢察署檢察官偵查起訴。
    理  由
一、右揭事實，業據被告甲○○於本院審理時自承在卷，並有其所有施用海洛因毒品
    所用之注射針筒二支、吸管一支扣案可佐，而被告為警查獲當日所採集之尿液，
    經送驗結果，確實均檢出嗎啡及甲基安非他命陽性反應，亦有高雄市立凱旋醫院
    九十年九月七日高市凱醫檢字第二一一號煙毒尿液檢驗成績書、高雄醫學大學附
    設中和紀念醫院九十年十一月二十七日編號九０一一─六０五號檢驗報告各一份
    在卷可稽，被告於本院之自白應與事實相符，堪以採信，其約自九十年六月間起
    至同年七月二十六日止，連續施用海洛因、安非他命犯行，洵堪認定。再查，被
    告前於八十七年間因施用毒品案件，經高雄地檢署檢察官聲請本院以八十七年度
    毒聲字第七四五號裁定送觀察、勒戒後，認有繼續施用毒品之傾向，再聲請本院
    以八十七年度毒聲字第一四七九號裁定令入戒治處所施以強制戒治，於戒治期滿
    後，業經該署檢察官於八十九年七月四日以八十九年度戒毒偵字第七二０號不起
    訴處分確定等事實，有該不起訴處分書及本院被告全國前案記錄表、臺灣高等法
    院被告全國前案紀錄表、臺灣高雄地方法院檢察署刑案資料查註記錄表各一份在
    卷可稽，從而被告於前揭不起訴處分後五年內再犯本件施用海洛因、安非他命犯
    行，事證明確，應依法予以論罪科刑。
二、查海洛因、安非他命分係毒品危害防制條例第二條第二項所稱之第一、二級毒品
    ，均不得持有、施用。次按犯毒品危害防制條例第十條之施用第一、二級毒品罪
    者，依同條例第二十條第一項、第二項後段、第二十三條第一項、第二項前段規
    定，檢察官應先將被告送勒戒處所觀察、勒戒，經觀察、勒戒後，有繼續施用毒
    品傾向者，應由檢察官再聲請法院裁定令入戒治處所施以強制戒治，於強制戒治
    期滿或交付保護管束期滿，始得由檢察官為不起訴處分。又依上開規定為不起訴
    處分後，五年內再犯第十條之施用毒品罪者，除由檢察官聲請法院裁定先令入戒
    治處所施以強制戒治外，刑責部分仍應依通常刑事訴訟程序追訴處罰，此觀同條
    例第二十三條第二項規定自明。本件被告前既已因施用毒品案件，經本院送勒戒
    處所觀察、勒戒後，認有繼續施用毒品傾向，再裁定施以強制戒治，於強制戒治
    期滿後，經檢察官不起訴處分確定在案，其於不起訴處分確定後，五年內再犯前
    揭施用海洛因、安非他命犯行，依前所述即應依法予以論罪科刑。故核被告所為
    ，係犯毒品危害防制條例第十條第一項之施用第一級毒品罪及同條第二項之施用
    第二級毒品罪。其各別先後多次施用海洛因、安非他命之數行為，均時間緊接，
    且反覆為之，所犯又各係同一罪名之罪，顯均係基於概括犯意為之，均應依連續
    犯規定論以一罪，並各加重其刑。至被告多次持有海洛因、安非他命行為，亦各
    係基於概括之犯意為之，本亦均應以連續持有論，惟其持有後進而施用，其持有
    之低度行為，應被施用之高度行為所吸收，均不另論其持有第一、二級毒品罪。
    又被告所犯施用第一級毒品罪及施用第二級毒品罪二罪之間，犯意各別，行為互
    殊，應予分論併罰。審酌被告於八十一年間即有施用毒品之不良素行，有臺灣高
    雄地方法院檢察署刑案資料查註紀錄表及臺灣高等法院被告全國前案記錄表在卷
    可按，其於毒品危害條例施行後復因施用毒品，經勒戒、觀察及強制戒治，由檢
    察官為不起訴處分確定後，仍未戒絕毒品，再犯相同之罪，顯見其戒毒意志不堅
    ，本不宜寬貸，惟念其施用毒品乃自戕一己之身體健康，尚未害及他人，且其犯
    後已坦承犯行，態度良好等一切情狀，就其所犯上開二罪分別量處如主文所示之
    刑，並定其應執行刑。扣案之注射針筒二支、吸管一支，係被告所有供其施用海
    洛因毒品所用之器具，已據其坦承在卷，且經本院送驗結果，上開器具上均尚殘
    有海洛因成份，亦有高雄醫學大學附設中和紀念醫院九十年十一月二十日編號九
    ０一一─六一、九０一一─六二號檢驗報告各一份在卷可稽，因其上所殘留之毒
    品已無法與器具本身分析剝離，應一體視為毒品，爰均依毒品危害防制條例第十
    八條第一項前段規定宣告沒收並銷燬之。
三、公訴人起訴被告施用第一、二級毒品之時間雖認係於查獲前二十四小時內，惟被
    告約係自查獲一個月前起至查獲前四、五日止各別連續施用海洛因、安非他命一
    情，已據其於審理時自陳在卷，故被告施用毒品期間應約自九十年六月間起至同
    年七月二十六日止，其最後一次之施用時間約在九十年七月二十六日左右，應堪
    認定，公訴人起訴施用時日應有違誤，又公訴人雖僅起訴被告施用海洛因、安非
    他命各一次，就其餘多次施用犯行，未於起訴書內未敘及，但連續犯為裁判上一
    罪，檢察官就犯罪事實一部起訴者，依刑事訴訟法第二百六十七條規定，其效力
    及於全部，本院自有權一併審理。附此敘明。
據上論斷，應依刑事訴訟法第二百九十九條第一項前段，毒品危害防制條例第十條第
一項、第二項、第二十三條第二項、第十八條第一項前段，刑法第十一條、第五十六
條、第五十一條第五款，判決如主文。
中      華      民      國    九十      年     十二     月      七      日
                                台灣高雄地方法院刑事庭
                                      法  官  陳淑卿
右正本證明與原本無異。
如不服本判決，應於判決送達後十日內，向本院提出上訴狀。
                                      書記官  陳朝宗
中      華      民      國    九十      年     十二     月      七      日
附錄本案論罪科刑法條：
毒品危害防制條例第十條：
施用第一級毒品者，處六月以上五年以下有期徒刑。
施用第二級毒品者，處三年以下有期徒刑。


司法院資訊處製作；財團法人民間司法改革基金會備份。
